【裁判字號】    90,易,3135
【裁判日期】    901203
【裁判案由】    竊盜
【裁判全文】
臺灣高雄地方法院刑事判決                          九十年度易字第三一三五號
    公  訴  人  臺灣高雄地方法院檢察署檢察官
    被      告  甲○○
右列被告因竊盜案件，經檢察官提起公訴（九十年度偵字第一三五五六號），本院判
決如左：
    主  文
甲○○竊盜，處有期徒刑月，如易科罰金以佰元折算壹日。
    事  實
一、甲○○經查並無前科紀錄。於民國九十年六月底某日，在高雄市苓雅區師大附中
    垃圾場附近，見許擇奇所有，於九十年六月十五日下午五時左右，遭不詳姓名年
    籍竊賊，在高雄市三民區○○○路麥當勞機車停車場內所竊取持有之車牌號碼Ｘ
    ＳＭ－六一九號重型機車一部停放於該處，竟意圖為自己不法之所有，以拾得之
    他人棄置鑰匙（事後已丟棄），啟動上開機車電門而竊取之，得手後，將之更換
    鎖頭及裝置大鎖後，供己騎用。嗣於九十年七月十七日晚間十一時五十分許，適
    警巡邏途經高雄市苓雅區○○○路八十九號前，發現該輛機車為失竊之贓車，循
    線而查獲甲○○，並扣得其更換後所有之鑰匙三支及機車大鎖乙具。
二、案經高雄市政府警察局移送台灣高雄地方法院檢察署檢察官偵查起訴。
    理  由
一、訊據被告甲○○固坦承有於上開時、地，以拾得之鑰匙啟動電門騎走該機車，並
    交換鎖頭及裝置大鎖使用等情不諱，惟矢口否認有何竊盜犯行，辯稱：伊見該車
    放在垃圾場旁，以為沒有人要，才用撿到之鑰匙將之騎走，且因鎖頭已損壞，故
    自行換鎖騎用；伊並非在被害人失竊之地點竊取該車云云。但查：上開車牌號碼
    為ＸＳＭ－六一九號之重型機車為被害人許擇奇所有，平日皆由其女兒乙○○使
    用，於九十年六月十五日下午五時許，在高雄市三民區○○○路麥當勞停車場內
    失竊，同年六月十八日報警備案等情，已分據被害人許擇奇於警訊、被害人乙○
    ○於本院調查程序時指訴綦詳（警卷第三頁、本院九十年九月三日訊問筆錄），
    並有贓物認領保管收據、車輛竊盜車牌失竊資料個別查詢報表－查詢車輛認可資
    料各一紙附卷可稽，並經證人即查獲警員曾智明到庭證述：本件係伊巡邏時，經
    電腦查詢該機車之車牌號碼為失竊之機車，旋發現被告在該處開鎖且見警盤查即
    欲離開，遂上前攔查，被告身上之鑰匙恰可開啟該機車之鎖頭，被告當場承認並
    非車主等查獲情節明確（見本院九十年五月二十八日訊問筆錄）。又該車購置僅
    約二年，外觀良好，並無丟棄不用之意等節，亦據被害人乙○○前開庭訊時陳稱
    明確，核與證人警員曾智明所證述：該機車外觀良好，沒有破損情形，不像有人
    丟棄等語相符（本院前揭訊問筆錄參照），復有該機車暨被告更換之車鎖照片掃
    瞄圖像三幀附卷（警卷第十三頁）及被告自行更換之機車鎖及鑰匙三支扣案可佐
    ，足見該機車係遭不詳姓名年籍竊賊竊取後移至於上開師大附中垃圾場附近。而
    依該機車外觀，客觀上不致使人誤認為棄置車輛，已如前述；被告並非車主，其
    未徵得該機車所有人或持有人之同意，即將之擅予啟動電門騎走，並換鎖供己騎
    乘使用，均據其自承在卷（本院九十年九月三日訊問筆錄），益徵其主觀上具意
    圖不法所有之竊盜犯意甚明，是其上開所辯，顯係畏罪避卸之詞，委無足取。至
    被告竊取該車之地點，雖與前開被害人乙○○失竊機車之處未盡相符，惟其有主
    觀不法所有犯意及客觀竊取犯行，均詳如前述，是縱被告此部分所辯屬實，仍無
    解於其本件刑責。事證明確，被告前揭竊盜機車犯行，足堪認定。
二、核被告所為，係犯刑法第三百二十條第一項之普通竊盜罪。審酌被告素行良好，
    有台灣高等法院被告全國前案紀錄表在卷可按，其因一時失慮，貪圖己利而為本
    件犯行，殊無可取，惟念其犯後雖執詞辯解，態度尚佳，及本件竊得之機車復已
    發還被害人，犯罪所生危害非鉅等一切情狀，量處如主文所示之刑，並諭知易科
    罰金之折算標準，以資懲儆。另扣案之鑰匙三支及機車大鎖乙具，雖為被告所有
    ，惟係其竊得該機車後更換供己騎用者，並非供被告本件竊盜犯行所用之物，已
    如前述，亦非違禁物，爰不予宣告沒收；又被告所用供本件竊盜犯行之該拾得之
    鑰匙，因未據扣案，復已丟棄，業據其供明在卷（本院九十年十一月十九日審判
    筆錄），亦不併為沒收之宣告，均附此敘明。
據上論斷，應依刑事訴訟法第二百九十九條第一項前段，刑法第三百二十條第一項、
第四十一條第一項，罰金罰鍰提高標準條例第一條前段、第二條，判決如主文。
本案經檢察官黃彩秀到庭執行職務。
中      華      民      國      九十      年    十二      月      三    日
                                  臺灣高雄地方法院刑事第六庭
                          審判長法  官  趙家光
                                            法  官  周玉群
                                            法  官  林韋岑
右正本證明與原本無異。
如不服本判決，應於判決送達後十日內，向本院提出上訴狀。
                                           書記官    董明惠
中     華      民       國      九十      年      十二     月     四    日
【附錄本判決論罪科刑法條】
刑法第三百二十條第一項：
  意圖為自己或第三人不法之所有，而竊取他人之動產者，為竊盜罪，處五年以下有
  期徒刑、拘役或五百元以下罰金。


司法院資訊處製作；財團法人民間司法改革基金會備份。
